臺灣新竹地方法院刑事判決　　　　　　　　　　　　　九十三年度易字第一九一號
　　公　訴　人　臺灣新竹地方法院檢察署檢察官
　　被　　　告　甲○○　男　三.
　　　　　　　　己○○　男　三.
　　右　一　人
　　指定辯護人　朱昭勳律師
右列被告等因竊盜案件，經檢察官提起公訴（九十二年度偵緝字第一七五號、九十三
年度偵緝字第二七號），本院判決如左：
    主  文
甲○○連續攜帶凶器竊盜，累犯，處有期徒刑壹年。
己○○無罪。
    事  實
一、甲○○於民國八十六年間，因違反麻醉藥品管理條例案件，經本院以八十六年度
    易字第一三八五號刑事判決判處有期徒刑八月確定，而於八十七年六月二十九日
    縮短刑期執行完畢。詎其仍不知悔改，因其所有之機車故障缺錢修理，竟基於意
    圖為自己不法所有之概括犯意，連續於附表所示之時間、地點，以詳如附表所示
    之方法，竊取如附表所示臺灣電力公司新竹區營業處、曾曉君、丁○○、淯揚科
    技股份有限公司（起訴書附表誤載為淯湯科技股份有限公司）、丙○○等如附表
    所示之財物，得手後，車輛供代步直至油料殆盡即隨處丟棄，並於棄置車輛地點
    附近另外尋找其他車輛行竊，及變賣竊得之其他財物供己花用。嗣於九十一年一
    月二十四日晚上十時四十分許，為警持搜索票在其位於新竹市○○路五三巷八六
    弄十六號住處查獲，並扣得曾曉君遭竊之車號三Ｑ─九七一一號自小客車上，曾
    曉君之父丁○○所有之兔型陶器茶壺一個，另於被告新竹市○○路五三巷一三八
    號舊宅內扣得丁○○所有之特百惠牌煎鍋、湯鍋、平面鍋一組（已發還予被害人
    丁○○），始循線查知上情。
二、案經新竹市警察局第二分局報請臺灣新竹地方法院檢察署檢察官偵查起訴。
    理  由
壹、有罪部分：
一、右開事實，業據被告甲○○於警、偵訊及本院行準備程序、審理時均坦承不諱，
    核與被害人丁○○、丙○○，證人即臺灣電力公司新竹區營業處工程師李文紳、
    淯揚科技股份有限公司總經理乙○○等指訴之被害情節大致相符（見臺灣新竹地
    方法院檢察署九十一年度偵字第六五四號偵查卷【下稱第六五四號偵查卷】第十
    一至十六頁、臺灣新竹地方法院檢察署九十一年度偵字第二七七○號偵查卷【下
    稱第二七七○號偵查卷】第八、九頁），被告將竊得之附表編號一所示之電線，
    以粗的每公斤新臺幣（下同）四十元，細的每公斤十二元之代價，每次販售二十
    公尺之長度，連續二、三次售予不知情之吳阿玉所經營位於新竹市○○路九號「
    聯進行舊貨商」，得款約一千餘元等情，亦經證人即「聯進行舊貨商」負責人吳
    阿玉證述綦詳（見偵字第二七七○號偵查卷第十、十一頁），並有查獲之贓物照
    片乙幀、被害人丁○○所出具之贓證物品認領保管收據乙紙、車號三Ｑ─九七一
    一號自小客車車輛失竊證明單及尋獲通報單、車號Ｗ七─七○三九號自小客車車
    輛竊盜、車牌失竊資料個別查詢報表─查詢車輛認可資料、汽車行車執照、車號
    ＬＱ─九三一二號自小客車尋獲通報單、車輛車牌失竊作業─查獲車輛認可資料
    竊盜資料及臺灣電力公司電力線路失竊現場調查報告表等附卷可稽（見第六五四
    號偵查卷第二十二、二十四至三十頁、第二七七○號偵查卷第十二頁）。此外，
    復有被告於偵查中親手繪製之行竊工具六角扳手、剪刀等圖樣在卷為憑（見臺灣
    新竹地方法院檢察署九十三年度偵緝字第二七號偵查卷【下稱第二七號偵查卷】
    第六、三十頁），被告之自白核與事實相符，事證明確，其連續攜帶凶器竊盜犯
    行堪以認定，應予依法論科。
三、按刑法第三百二十一條第一項第三款攜帶兇器竊盜罪所謂之兇器，其種類並無限
    制，凡客觀上足對人之生命、身體、安全構成威脅，具有危險性之器械均屬之，
    且只需行竊時攜帶此種具有危險性之凶器為已足，並不以攜帶之初有行兇之意圖
    為必要，最高法院七十九年臺上字第五二五三號判例意旨足參。被告甲○○持以
    行竊之剪刀、六角扳手，雖均遭被告丟棄而未扣案，惟參以被告於偵查中自承該
    把藍色剪刀長度約三十公分，是為了偷電線以一千元之代價所購買，另將六角扳
    手磨成鑰匙形狀破壞車門並啟動電門鎖發動車輛竊取供代步之用等情節及被告所
    繪製之工具圖樣互核以觀（見第二七號偵查卷第三、六、二十八、三十頁），剪
    刀既得持以剪斷電線，其刀鋒部分勢必十分銳利，而六角扳手之前端亦需磨成尖
    銳形狀，始能破壞汽車之車門鎖而得以入內發動車輛行竊得手，堪認該等工具於
    客觀上均係得持以攻擊人身，對人之生命、身體、安全構成威脅，具有相當危險
    性之器械無訛，揆諸前揭判例意旨，自屬刑法第三百二十一條第一項第三款所稱
    之兇器。核被告甲○○所為，均係犯刑法第三百二十一條第一項第三款之攜帶凶
    器竊盜罪。被告先後四次加重竊盜犯行，均時間緊接，方法相同，觸犯基本構成
    要件相同之罪名，顯係基於概括犯意為之，應依連續犯規定論以一攜帶凶器竊盜
    罪，並依法加重其刑。末查被告前因違反麻醉藥品管理條例案件，經本院以八十
    六年度易字第一三八五號刑事判決判處有期徒刑八月確定，於八十七年六月二十
    九日縮短刑期執行完畢等情，此有臺灣新竹地方法院檢察署刑案資料查註紀錄表
    及臺灣高等法院被告全國前案紀錄表等在卷可查，其受有期徒刑之執行完畢後五
    年內再犯本件有期徒刑以上之罪，為累犯，應依刑法第四十七條規定遞加重其刑
    。爰審酌被告甲○○正值壯年，當力圖向上，僅因機車故障缺錢修理，即起意以
    工具破壞車輛竊取供己代步，並圖變賣竊得之財物得款花用，且於九十年十一月
    間，亦因竊盜案件，由本院以九十一年度易字第一二八號刑事判決判處有期徒刑
    七月確定（見臺灣新竹地方法院檢察署九十一年度偵字第四二六六號偵查卷【下
    稱第四二六六號偵查卷】第四頁反面至第六頁），於該案件偵查中，竟不知警惕
    ，另行起意而為本件連續加重竊盜犯行，實值非難，又於本案警、偵訊過程中，
    就共同被告己○○有無共同參與竊盜犯行部分（詳後述），前後供詞多所反覆，
    浪費司法資源至鉅，應予責難，兼衡其犯後坦認犯行，除附表編號一之被害人外
    ，其餘之被害人均已領回遭竊之自小客車，尚未造成被害人之重大損失等一切情
    狀，量處如主文所示之刑，以資懲儆。
貳、無罪部分：
一、公訴意旨另以：被告己○○與被告甲○○共同基於意圖為自己不法所有之犯意聯
    絡，於附表編號三所示之時間、地點，以被告甲○○持六角扳手下手行竊，己○○在旁把風之方式，竊得附表編號三所示淯揚科技股份有限公司所有之車號Ｗ七
    ─七○三九號自小客車一部，因認被告己○○就附表編號三部分，與被告甲○○
    共同涉犯刑法第三百二十一條第一項第三款之攜帶凶器竊盜罪嫌云云。
二、按被告未經審判證明有罪確定前，推定其為無罪；又犯罪事實應依證據認定之，
    無證據不得認定犯罪事實；再檢察官就被告犯罪事實，應負舉證責任，並指出證
    明之方法；另不能證明被告犯罪者，應諭知無罪之判決，刑事訴訟法第一百五十
    四條、第一百六十一條第一項、第三百零一條第一項分別定有明文。次按被告或
    共犯之自白，不得作為有罪判決之唯一證據，仍應調查其他必要之證據，以察其
    是否與事實相符，刑事訴訟法第一百五十六條第二項規定甚明，而共犯或相牽連
    案件等彼此具利害關係之共同被告不利於己之陳述，固得採為其他共同被告犯罪
    之證據，惟此項不利之陳述，須無瑕疵可指，而就其他方面調查；又與事實相符
    ，始得採為其他共同被告犯罪事實之認定。其目的，乃欲以補強證據擔保共犯或
    共同被告自白之真實性，以避免錯誤之裁判，故以補強證據之存在，限制自白在
    證據上之價值；再憲法第十六條保障人民之訴訟權，就刑事被告而言，包含其在
    訴訟上應享有充分之防禦權。刑事被告詰問證人之權利，即屬該等權利之一，且
    屬憲法第八條第一項規定「非由法院依法定程序不得審問處罰」之正當法律程序
    所保障之權利，刑事審判上之共同被告，係為訴訟經濟等原因，由檢察官或自訴
    人合併或追加起訴，或由法院合併審判所形成，其間各別被告及犯罪事實仍獨立
    存在。故共同被告對其他共同被告之案件而言，為被告以外之第三人，本質上屬
    於證人，自不能因案件合併關係而影響其他共同被告原享有之憲法上被告對證人
    之詰問權，是共同被告對其他同案被告而言，仍具有證人適格，於審判中，應依
    法定程序，到場具結陳述，並接受被告之詰問，其陳述始得作為認定被告犯罪事
    實之判斷依據；且在訴訟上用以證明事實之證據，須於通常一般之人均不致於有
    所懷疑，而得確信其為真實之程度者，始得據以為有罪之認定，倘其證明尚未達
    到此一程度，而有合理之懷疑性存在，致使無從為有罪之確信時，即應為無罪之
    判決，最高法院九十三年臺非字第一○○號裁判、司法院大法官會議釋字第五八
    二號解釋意旨、七十六年臺上字第四九八六號判例可資參照。
三、公訴人認被告己○○與被告甲○○共同涉有前開加重竊盜犯行，係以共同被告甲○○於偵查中之供述、證人即淯揚科技股份有限公司總經理乙○○之指訴及車號
    Ｗ七─七○三九號自小客車車輛竊盜、車牌失竊資料個別查詢報表─查詢車輛認
    可資料、汽車行車執照等為其主要論據。訊據被告己○○堅詞否認有與共同被告
    甲○○共同為附表編號三所示之加重竊盜犯行，辯稱：附表編號三所示之時間，
    伊前一天即九十年十二月三十一日，白天從事駕駛市議員競選宣傳車從事選務活
    動，忙到晚上七、八點，之後到民生路台師補習班對面擺攤子賣鹽酥雞，伊沒有
    到過車輛遭竊地點，因為甲○○當天晚上曾經以電話邀約伊共同前往行竊但是被
    伊拒絕，且後來甲○○被警方查獲懷疑是伊向警方密報所致，所以才誣指伊有與
    甲○○共同行竊，伊確實並未為起訴書附表編號三所示之竊盜犯行等語。經查：
（一）被告甲○○於九十一年一月二十五日警訊時供稱：「三部箱型車（即附表編號
      二至四）都是伊與綽號【小潘】之男子共同行竊，由【小潘】以六角扳手自製
      的撬鎖工具將車鎖破壞，伊則在旁把風，‧‧‧所竊得之車內物品交由「小潘
      」拿去賣掉，所得的錢伊和【小潘】均分。」等語，並指認己○○之口卡片即
      為其所稱與之共同行竊之綽號「小潘」之男子，並另供稱竊取電線部分也是和
      被告己○○一起行竊，由被告己○○把風，甲○○爬上電線桿剪電線並拿去變
      賣，賣得的錢與己○○均分等語（見第六五四號偵查卷第九、十頁）。嗣後於
      九十一年一月二十五日及同年九月十日偵查中則供稱：附表編號二至四所示之
      三部自小客車都是伊與己○○一起去偷的，伊只負責把風，車子也是己○○負
      責拿去變賣，竊取車號三Ｑ─九七一一號自小客車，事後己○○有分給伊一千
      元，車上的鍋具伊有拿一些回家用，竊取車號ＬＱ─九三一二號自小客車，己○○有分給伊一千五百元，竊取車號Ｗ七─七○三九號自小客車，己○○有分
      給伊一千元等語（見第六五四號偵查卷第四十八頁反面、第四二六六號偵查卷
      第二十九頁）。
（二）被告甲○○於九十三年二月四日偵查中則改稱：車號三Ｑ─九七一一號、ＬＱ
      ─九三一二號自小客車是伊一個人偷的，車號Ｗ七─七○三九號自小客車才是
      與己○○一起偷的，該部自小客車由伊持六角扳手以破壞車門啟動電門鎖之方
      式行竊，己○○則在旁把風，伊變賣竊得之工具剪、攪拌器、磨石器有得到一
      些錢，後來有分給己○○一千元等語（見臺灣新竹地方法院檢察署九十二年度
      偵緝字第一七五號偵查卷【下稱第一七五號偵查卷】第四十四、四十五頁），
      嗣後於同年三月三十一日檢察官偵訊時復稱：「‧‧‧己○○是之前十二月三
      十一日晚上十點多到十一點間，我打電話告訴他（指被告己○○）我要偷車時
      ，他剛開始不要，我跟他說事後可分紅一千元給他，他猶豫了一下才答應，他
      現場離我二十公尺遠處把風。電話中我是告訴他叫他陪我去，當時沒叫他把風
      ，是想請他陪我去壯膽。」等語（見第二七號偵查卷第二十八、二十九頁）。
（三）被告甲○○於警訊時所為不利於被告己○○之陳述，係屬刑事訴訟法第一百五
      十九條第一項所規定「被告以外之人於審判外之言詞陳述」，依傳聞證據法則
      ，應無證據能力，不得作為不利於被告己○○之認定，固不待言，而被告甲○○於偵查中所為不利於被告己○○之供述，雖有證據能力，惟仍需調查其供述
      之憑信性及其他必要之證據，尤應保障被告己○○對具備證人適格之共同被告
      甲○○詰問對質之權利，始得以被告甲○○之供述，作為認定被告己○○有為
      公訴意旨所指竊盜犯行之積極證據。惟觀諸被告甲○○前後所為關於與被告己○○如何分工行竊，共同竊取自小客車之數量及事後分贓情形等重要細節前後
      供述不一，憑信性已屬有疑，甚而被告甲○○稱共同竊取之車輛均交由被告己○○持以變賣一節，實則本件遭竊之自小客車，均係駕駛至油料殆盡後即隨處
      丟棄於路旁，嗣後均為被害人領回，並未遭變賣等情，有該等自小客車之尋獲
      通報單等在卷為憑，而被告甲○○嗣後復改稱將其單獨竊得之自小客車上遺留
      之工具剪、攪拌器及磨石器等變賣後分予被告己○○一千元，作為共同行竊之
      好處等情，亦與事實不符，被告甲○○所稱之工具剪、攪拌器、磨石器等工具
      ，原係放置在車號ＬＱ─九三二一號箱型車上，而該部自小客車遭竊之時間為
      九十一年一月一日晚上七時許一節，除據被告甲○○供承甚明，並經被害人丙○○指訴綦詳，而被告甲○○所指與被告己○○共同行竊之時間竟為九十一年
      一月一日凌晨零時許，衡以常情，被告己○○實無法預先知悉被告甲○○其後
      會再單獨行竊其他車輛並變賣車內工具，而提前幫被告甲○○把風共同竊取車
      輛，以圖得事後分得之好處，被告甲○○於偵查中所為不利於被告己○○之供
      述，既有如上之瑕疵可指，憑信性即屬有疑，尚難遽採為認定被告己○○有為
      本件公訴意旨所指竊盜犯行之積極證據。
（四）被告甲○○於本院行交互詰問辯護人主詰問時具結證述：「起訴書稱你在九十
      一年一月一日在新竹市○○路竊得Ｗ七─七○三九是否有此事？）是的。」、
      「（當天凌晨行竊，被告己○○是否在場？）沒有。」，辯護人則請本院提示
      被告甲○○於偵查中陳述上開自小客車係與被告己○○共同竊取之偵訊筆錄並
      告以要旨，被告甲○○則答以該部分之陳述不實在，辯護人又質問：「（當時
      為何這麼說？）因為當時懷疑是己○○跟警察密報，說我去偷車，才被警察查
      獲，所以心生怨恨，才會說己○○有跟我一起去。」等語，復經檢察官行反詰
      問時再度與被告甲○○確認其於九十三年二月四日偵查中供述之所以在九十一
      年九月十日供稱三部自小客車均係與被告己○○共同行竊，是否為減輕罪責一
      問題時，被告甲○○答以當時確實有這樣回答，檢察官進一步詰問：「你為何
      認為這樣可以脫罪？）我是想說他（指被告己○○）可以跟我一起分擔。」、
      「（既然你認為講另一個人可以減輕罪責，為何你後來講己○○有跟你去偷其
      中一部車？）因為我之前都一直講他，如果後來我全部都不講他，怕會有什麼
      事。」等語，嗣後於辯護人行覆主詰問時，被告甲○○進一步證述：因為只有
      跟被告己○○講過偷車一事，所以懷疑被告己○○向警察檢舉等語，檢察官則
      覆反詰問：「（你既然懷疑己○○去檢舉你，你跟他平常感情好不好？）偶而
      有來往，交情普通。」、「（你跟己○○交情普通為何要告訴他你要偷車？）
      因為九十年十二月三十一日晚上我有打電話給他，叫他跟我一起去偷車，他不
      要。所以他知道我要去偷車。」等情（見本院卷第二○九至二一一、二一三、
      二一四頁），而本院依職權補充訊問被告甲○○：「（你之前在警、偵查中，
      還是你另案竊盜的案子，都明確指訴己○○有跟你一起去偷，為何這麼說？）
      因為一開始有講，怕後來不講他，會有什麼事情，就一直這麼說。」、「（你
      是不是明知己○○沒有竊盜，而故意講出他的名字說他有犯竊盜罪？）是的。
      」等語（見本院卷第二一八、二四一頁），被告甲○○於本院審理時既以證人
      身分為辯護人、公訴人等進行交互詰問，並檢驗其於警、偵訊中所為前後矛盾
      且不利於被告己○○之供述，以保障被告己○○訴訟上詰問對質之權利，而被
      告甲○○經交互詰問之結果，均稱被告己○○並未與其參與公訴意旨所指之竊
      盜犯行，既未能與之前指訴己○○涉案等情節為一致之供述，即無法以其之前
      所為不利於被告己○○之供述，作為認定被告己○○犯罪之積極證據（至被告
      甲○○是否另涉誣告罪嫌，應由公訴人另行偵辦）。
（五）證人即於九十年十二月三十一日晚上至翌（即九十一年一月一）日，與被告己○○一起設攤販賣鹽酥雞之被告己○○之友人戊○○於本院行交互詰問時證述
      ：於九十年十月至九十一年二月農曆年過年左右，有與林佳蕙在民生路販賣鹽
      酥雞，販賣時間是從下午五時至隔天凌晨三時左右，打算賣鹽酥雞時就認識被
      告己○○，因為需要搭帳棚等較粗重的工作，認識己○○之後，介紹己○○白
      天到議員服務處工作，工作時間從早上八時到晚上十時，晚上十時以後，己○○會到賣鹽酥雞的攤子去幫忙，因為九十一年一月一日是假日，在假日前一天
      都會做生意，己○○那時候還在議員服務處幫忙，因為己○○沒有車子，在己○○十點下班之後，再去載他到攤子去幫忙，九十年十二月三十一日、九十一
      年一月一日那兩天賣到二、三點，己○○沒有交通工具，中途都沒有離開，另
      一個同學劉桂玉每天下班後十點多都會到攤子來，也知道己○○有在幫忙賣鹽
      酥雞等語（見本院卷第二二五至二二七頁），證人戊○○就被告己○○於附表
      編號三所示之時間，與之一同設攤販賣鹽酥雞之細節均具體且明確陳述，甚且
      於檢察官反詰問證人戊○○：「（妳是否記得九十一年二月一日，發生什麼事
      情？）‧‧‧己○○在九十一年一月底的時候，就被拘提，是在我們攤子被二
      分局帶走，當時是過年前幾天，所以我很清楚記得二月一日，己○○就在監獄
      裡面了。」、「（你是否知道己○○為何入監？）好像是藥品，幾個月就出來
      了。」、「（你是否知道己○○何時出監？）八月份。‧‧‧。」等語（見本
      院卷第二二九頁），證人戊○○就公訴人反詰問所為與本案事實無直接相關，
      而係關乎被告己○○出入監所情形所為之證詞，均與被告己○○在監期間相符
      ，此有本院法務部在監
      ，益徵其證言之憑信性，尚非憑空杜撰，而得採為對被告己○○有利之認定，
      共同被告甲○○所為不利於被告己○○之供述，既不得作為認定被告己○○犯
      罪之積極證據，而證人戊○○證言之憑信性又較共同被告甲○○之證詞為可採
      ，已如前述，是被告己○○辯稱：並未與被告甲○○共同行竊等語，應堪採信
      。
（六）至證人即淯揚科技股份有限公司總經理乙○○所為之指訴及車號Ｗ七─七○三
      九號自小客車車輛竊盜、車牌失竊資料個別查詢報表─查詢車輛認可資料、汽
      車行車執照等證據，均僅能證明車號Ｗ七─七○三九號自小客車遭竊之事實，
      亦不得據此即認定被告己○○有為附表編號三所示之竊盜犯行。從而，公訴人
      所提出之證據，均無法證明被告己○○確有與被告甲○○共同為附表編號三所
      示之加重竊盜犯行，尚難僅憑被告甲○○於警、偵訊中未經被告己○○行使對
      質詰問權之不利於被告己○○之供述，及車號Ｗ七─七○三九號自小客車遭竊
      等情，即遽指被告己○○有與被告甲○○共同竊盜車號Ｗ七─七○三九號自小
      客車，而認其犯有攜帶兇器竊盜罪。綜上所述，公訴人引為被告己○○犯罪證
      據之資料，容有合理之懷疑性存在，致本院無從為有罪之確信。此外，復查無
      其他積極事證足認被告己○○確有公訴意旨所指之加重竊盜犯行，揆諸前揭說
      明，自應為被告己○○無罪之諭知。
據上論斷，應依刑事訴訟法第二百九十九條第一項前段、第三百零一條第一項，刑法
第五十六條、第三百二十一條第一項第三款、第四十七條，判決如主文。
本案經檢察官鍾曉亞到庭執行職務。
中　　　華　　　民　　　國　　九十三　　年　　　十一　　月　　 十九 　　日
                                臺灣新竹地方法院刑事第四庭
                                    審判長法  官　王　紋　瑩
                                          法  官  馮　俊　郎
                                          法  官  蔡　欣　怡
右正本證明與原本無異。
如不服本判決，應於判決送達後十日內向本院提出上訴狀( 應附繕本 )，上訴於臺灣
高等法院。
　　　                                    書記官  鄭　敏　郎
中　　　華　　　民　　　國　　九十三　　年　　　十一　　月　　 十九 　　日
附錄本案論罪科刑法條全文：
刑法第三百二十一條第一項第三款
犯竊盜罪而有左列情形之一者，處六月以上五年以下有期徒刑：
三  攜帶兇器而犯之者。
附表：
┌──┬─────┬──────┬───┬────────┬──────┐
│編號│犯罪時間  │犯罪地點    │被害人│犯　罪　方　式  │所得財物    │
├──┼─────┼──────┼───┼────────┼──────┤
│ 一 │九十年十二│新竹市香山區│臺灣電│以一千元之代價購│電線（約六十│
│    │月中旬至九│中華路四段四│力公司│得長約三十公分之│公尺）（得手│
│    │十一年一月│一一巷巷內編│新竹區│藍色剪刀剪電線  │後轉賣不知情│
│    │五日連續三│號香連高幹六│營業處│                │之吳阿玉，得│
│    │次（約每星│附一左十二至│      │                │款供己花用）│
│    │期一次）  │六六附一左十│      │                │            │
│    │          │九號（白宮山│      │                │            │
│    │          │莊旁）      │      │                │            │
├──┼─────┼──────┼───┼────────┼──────┤
│ 二 │九十年十二│新竹市○○路│車主為│持磨成鑰匙形狀之│三Ｑ—九七一│
│    │月三十一日│振興陸橋下  │曾曉君│六角扳手破壞車門│一號箱型車、│
│    │下午二時許│            │，車輛│並啟動電門。    │特百惠牌煎鍋│
│    │          │            │使用人│                │、湯鍋、帶柄│
│    │          │            │為曾曉│                │平面鍋乙組及│
│    │          │            │君之父│                │兔型陶器茶壺│
│    │          │            │丁○○│                │乙個（鍋具及│
│    │          │            │      │                │茶壺已經被害│
│    │          │            │      │                │人領回）    │
├──┼─────┼──────┼───┼────────┼──────┤
│ 三 │九十一年一│新竹市○○路│淯揚科│持磨成鑰匙形狀之│Ｗ七—七０三│
│    │月一日凌晨│十七號「淯揚│技股份│六角扳手破壞車門│九號箱型車  │
│    │零時許    │科技股份有限│有限公│並啟動電門。    │            │
│    │          │公司」前    │司    │                │            │
├──┼─────┼──────┼───┼────────┼──────┤
│ 四 │九十一年一│新竹縣竹北市│丙○○│持磨成鑰匙形狀之│ＬＱ—九三二│
│    │月一日晚上│東興路一一四│      │六角扳手破壞車門│一號箱型車、│
│    │七時許    │０號前      │      │並啟動電門。    │工具剪三支、│
│    │          │            │      │                │攪拌器一台、│
│    │          │            │      │                │磨石器二台（│
│    │          │            │      │                │工具經變賣後│
│    │          │            │      │                │得款花用殆盡│
│    │          │            │      │                │）          │
└──┴─────┴──────┴───┴────────┴──────┘
